臺灣臺中地方法院民事裁定
110年度小上字第136號
上  訴  人  劉秀珍  

被  上訴人  旺旺友聯產物保險股份有限公司

法定代理人  劉自明  


上列當事人間請求損害賠償事件，上訴人對於民國110年9月30日
本院臺中簡易庭110年度中小字第2526號第一審小額民事判決提
起上訴，本院合議庭裁定如下：
    主    文
上訴駁回。
第二審訴訟費用新臺幣壹仟伍佰元由上訴人負擔。
    理    由
一、按對於小額程序之第一審裁判之上訴或抗告，非以其違背法
    令為理由，不得為之，民事訴訟法第436條之24第2項定有明
    文，及依民事訴訟法第436條之25規定：「上訴狀內應記載
    上訴理由，表明下列各款事項：一、原判決所違背之法令及
    其具體內容。二、依訴訟資料可認為原判決有違背法令之具
    體事實。」，而所謂判決違背法令，係指判決不適用法規或
    適用不當，亦為民事訴訟法第468條所明定，依同法第436條
    之32第2項規定於小額程序準用之。又以判決有不適用法規
    或適用不當為上訴理由時，其上訴狀應有具體之指摘，並揭
    示該法規之條項或內容，若係成文法以外之法則，應揭示該
    法則之旨趣，倘為司法院解釋或最高法院之判例，則應揭示
    該判解之字號或其內容，如依民事訴訟法第469條所列第1款
    至第5款理由提起上訴時，其上訴狀應揭示合於該條款之事
    實，上訴狀如未依此項方法表明者，即難認已對原判決之違
    背法令有具體之揭示，其上訴自難認為合法（最高法院71年
    度台上字第314號裁定參照）。再依民事訴訟法第436條之32
    第2項準用同法471條第1項、第444條第1項前段規定，上訴
    狀內未表明上訴理由者，上訴人應於提起上訴後20日內，提
    出理由書於原審法院，未提出者，毋庸命其補正，由原審法
    院以裁定駁回之；如原審法院未裁定駁回者，應由第二審法
    院以上訴不合法逕予裁定駁回之。　　
二、上訴意旨略以：事故當天雙方確有查看被上訴人所承保、訴
    外人洪辰萱所有、由訴外人洪孟慈所駕駛之車號000-0000號
    之自用小客車（下稱系爭車輛），因無損害而各自離開，對
    方時隔一週始報案，如何證明車損係由上訴人造成？再者，
    事故當日係因系爭車輛駕駛緊急剎車，上訴人機車剛好停於
    系爭車輛後方，而事發當時下雨且車輛眾多，上訴人以極低
    速騎乘機車，如何造成車損？另上訴人之機車已經臺中市政
    府警察局霧峰分局之交通分隊拍照存證，並無任何碰撞之擦
    痕等語。並聲明：(一)原判決廢棄。(二)被上訴人在第一審
    之訴及假執行之聲請均駁回。
三、經查，上訴人前揭上訴理由，無非就其於原審業已主張及原
    審業已論斷之事實及證據內容再為爭執，並就原審調查、取
    捨證據等職權，指摘其為不當，未具體指出原審判決有何不
    適用法規、適用不當或民事訴訟法第469條所列第1款至第5
    款情形，更未指明其所違反法令之條項或內容，亦未具體指
    摘原審判決究係違反何種經驗法則及論理法則，或依訴訟資
    料可得認定原審判決有違背法令之具體事實而合於不適用法
    規之情形，自難認對原審判決如何違背法令已有具體之指摘
    ，依首揭說明，本件上訴為不合法，應予駁回。
四、依民事訴訟法第78條、第436條之32第1項準用同法第436條
    之19第1項規定，確定本件訴訟費用額為第二審裁判費1,500
    元，應由上訴人負擔。
五、據上論結，本件上訴為不合法，依民事訴訟法第436條之32
    第1項、第2項、第444條第1項前段、第95條、第78條、第43
    6條之19第1項，裁定如主文。
中　　華　　民　　國　　110 　年　　11　　月　　29　　日
                  民事第六庭  審判長法  官  陳學德
                                    法  官  夏一峯
                                    法  官  楊雅婷
正本係照原本作成。
本件裁定不得抗告。
中　　華　　民　　國　　110 　年　　11　　月　　29　　日
                                    書記官  謝其任